臺灣屏東地方法院刑事判決　　　　　　　 96年度易字第927號
公　訴　人　臺灣屏東地方法院檢察署檢察官
被　　　告　乙○○
　　　　　　　　　　26號
　　　　　　　　　　（現於臺灣屏東看守所羈押中）
上列被告因竊盜案件，經檢察官提起公訴（96年度偵字第6704號
），被告於準備程序中就被訴事實為有罪之陳述，經本院裁定改
以簡式審判程序審理，判決如下：
    主  文
乙○○竊盜，處有期徒刑肆月；又攜帶兇器竊盜，處有期徒刑柒
月。應執行有期徒刑拾月。
    犯  罪  事  實
一、乙○○意圖為自己不法之所有，(一)於民國96年6 月15日晚間
    至翌日凌晨間某時，在屏東縣屏東市清明巷37號前，徒手竊
    取丁○○所有、車牌號碼WJ-7577 號自用小客車1 部，得手
    後即將該車駛離。嗣經警於同年6 月18日，在屏東市○○里
    ○○路194 號前尋獲上開自小客車，並在車上採集指紋送請
    內政部警政署刑事警察局檢驗後循線查獲；(二)於96年6 月29
    日22時至23時間，在屏東市○○○路60之9 號後方，見甲○
    ○所有、車號P9-3646 號自小貨車停放該處，無人看管，即
    持其所有、客觀上足對人之生命、身體、安全構成威脅具有
    危險性，可作為兇器使用之剪刀1 把插入車門鑰匙孔開啟車
    門，再以該剪刀插入自小貨車電門發動電源，竊取上開自小
    貨車，得手後供己代步使用。嗣經警於96年7 月24日在屏東
    市○○路4 號之2 「農會超商」停車場尋獲上開自小貨車後
    ，於同年10月3 日，因乙○○涉犯前揭竊取自小客車犯行接
    受警詢時，在有偵查犯罪權限之機關或公務員發覺其涉犯此
    部分犯行前，自行向警員供承涉犯此部分竊盜自小貨車犯行
    ，而接受裁判。
二、案經屏東縣警察局移送臺灣屏東地方法院檢察署檢察官偵查
    起訴。
    理  由
一、本件被告乙○○所犯係死刑、無期徒刑或最輕本刑為3 年以
    上有期徒刑或高等法院管轄第一審案件以外之罪，其於準備
    程序期日就被訴事實為有罪之陳述，經本院告知簡式審判程
    式之旨，並聽取公訴人及被告之意見後，經合議庭依刑事訴
    訟法第273 條之1 第1 項規定，裁定由受命法官獨任進行簡
    式審判程序，是依刑事訴訟法第273 條之2 規定，本件之證
    據調查，不受同法第159 條第1 項、第161 條之2 、第161
    條之3 、第163 條之1 及第164 條至第170 條規定之限制，
    合先敘明。
二、前揭犯罪事實，業據被告乙○○坦承不諱，核與證人即被害
    人丁○○、甲○○於警詢時證述渠等車輛遭竊之情節大致相
    符，並有贓物認領保管單2 紙、內政部警政署刑事警察局96
    年9 月17日刑紋字第0960141651號鑑驗書1 份、採證照片14
    幀附卷為憑，足認被告自白與事實相符，堪可採信。本件事
    證明確，被告犯行洵堪認定。
三、按刑法第321 條第1 項第3 款之攜帶兇器竊盜罪，係以行為
    人攜帶兇器竊盜為其加重條件，此所謂兇器，其種類並無限
    制，凡客觀上足對人之生命、身體、安全構成威脅，具有危
    險性之兇器均屬之，且祇須行竊時攜帶此種具有危險性之兇
    器為已足，並不以攜帶之初有行兇之意圖為必要，最高法院
    79年台上字第5253號著有判例可資參照。查本件被告犯案時
    所使用之剪刀為具有相當硬度而銳利之金屬器具，係足以殺
    傷人生命、身體之器械，顯為具有危險性之兇器，是被告攜
    帶剪刀行竊，雖僅係將之作為行竊之工具，自始並無用以行
    兇之意圖，仍應該當攜帶兇器竊盜罪。是核被告犯罪事實欄
    一(一)部分所為，係犯刑法第320 條第1 項之竊盜罪；其犯罪
    事實欄一(二)部分所為，則係犯刑法第321 條第1 項第3 款之
    攜帶兇器竊盜罪。被告先後2 次竊盜、攜帶兇器竊盜犯行，
    犯罪時地各異，各具獨立性，應予分論併罰。又被告就其犯
    罪事實欄一(二)部分犯行，在有偵查犯罪權限之機關或公務員
    發覺其涉犯此部分犯行前，即於因犯罪事實欄一(一)部分犯行
    接受警詢時，自行表明涉犯犯罪事實欄一(二)部分犯行，而接
    受裁判等情，業據被告供承在卷，並有被告96年10月3 日警
    詢筆錄1 份附卷可稽，核與自首要件相符，就其此部分犯行
    應依刑法第62條前段規定減輕其刑。爰審酌被告素行不佳，
    前因竊盜、搶奪、違反毒品危害防制條例等案件，經判處罪
    刑，甫於96年2 月15日假釋出獄，於假釋期間竟不知謹言慎
    行，再犯本件2 次竊盜犯行，造成他人財產上之損害及生活
    不便，衡其犯罪之動機、手段、生活狀況、所竊財物價值，
    及其所竊車輛均已由被害人領回，並犯後尚能坦承犯行之態
    度等一切情狀，分別量處如主文所示之刑，並定其應執行之
    刑。至被告行竊時所使用之剪刀1 把，未據扣案，且經被告
    供稱業經其隨意棄置於路旁，應認業已滅失，爰不予諭知沒
    收。
據上論斷，應依刑事訴訟法第299 條第1 項前段、第273 條之1
第1 項，刑法第320 條第1 項、第321 條第1 項第3 款、第62條
前段、第51條第5 款，刑法施行法第1 條之 1，判決如主文。
本案經檢察官丙○○到庭執行職務。
中　　華　　民　　國　　96　　年　　12　　月　　27　　日
                    刑事第五庭   法  官  李宜娟
以上正本證明與原本無異。
如不服本判決應於收受本判決送達後10日內向本院提出上訴書狀
，其未敘述上訴理由者，應於上訴期間屆滿後20日內向本院補提
理由書狀（均須按他造當事人之人數附繕本）「切勿逕送上級法
院」
中　　華　　民　　國　　96　　年　　12　　月　　27　　日
                                 書記官  孫秀桃
附錄本案論罪科刑法條
刑法第320條第1項：
意圖為自己或第三人不法之所有，而竊取他人之動產者，為竊盜
罪，處5 年以下有期徒刑、拘役或5 百元以下罰金。
刑法第321 條第1 項：
犯竊盜罪而有左列情形之一者，處6 月以上、5 年以下有期徒刑
：
一  於夜間侵入住宅或有人居住之建築物、船艦或隱匿其內而犯之者。
二  毀越門扇、牆垣或其他安全設備而犯之者。
三  攜帶兇器而犯之者。
四  結夥3 人以上而犯之者。
五  乘火災、水災或其他災害之際而犯之者。
六  在車站或埠頭而犯之者。
